【裁判字號】    97,聲,17
【裁判日期】    970111
【裁判案由】    停止執行
【裁判全文】
臺灣臺東地方法院民事裁定                97年度聲字第17號
聲  請  人  甲○○○
相  對  人  乙○○
上列當事人間聲請停止執行事件，本院裁定如下：
    主  文
聲請人供擔保新臺幣壹拾萬元後，本院九十六年度執字第一九九
五號清償票款事件之強制執行程序，於本院九十七年度訴字第八
號債務人異議之訴事件裁判確定，或因撤回、和解、調解而終結
前，應暫予停止。
程序費用由相對人負擔。
    理  由
一、按有回復原狀之聲請或提起再審或異議之訴，或對於和解為
    繼續審判之請求，或提起宣告調解無效之訴、撤銷調解之訴
    ，或對於許可強制執行之裁定提起抗告時，法院因必要情形
    或依聲請定相當並確實之擔保，得為停止強制執行之裁定，
    強制執行法第18條第2項定有明文。至於法院依前揭規定所
    定之擔保，係備供執行債權人因停止執行所受損害之賠償，
    其數額應依標的物停止執行後，債權人未能即時受償或利用
    該標的物所受之損害額，非以標的物之價值或其債權額為依
    據（最高法院86年度臺抗字第442號裁定、91年度臺抗字第4
    29號裁定意旨參照）。
二、本件聲請意旨略以: 聲請人已向本院對相對人即債權人，提
    起債務人異議之訴在案，爰依法聲請裁定停止本院96年度執
    字第1995號強制執行事件之執行程序等語。
三、經查: 聲請人主張之前開事實，業經本院依職權調取本院96
    年度執字第1995號、97年度訴字第8號卷宗查核無訛。依首
    揭說明，聲請人之聲請尚無不合，應予准許。而上開執行事
    件中，相對人請求強制執行之金額為新臺幣（下同）650,00
    0元，並依週年利率6%計算之利息，則相對人因本件停止執
    行而暫時無法運用強制執行所得之金額，每年將受有39,000
    元之利息損害（計算式為：650,000元×6%＝39,000元）。
    本院參酌現行各審級法院辦案期限，及依案件之繁簡、實務
    之運作等客觀情形，估算上開債務人異議之訴自起訴至判決
    確定為止之期間約為2年，總計相對人利息損失為78,000元
    （計算式為：39,000元×2＝78,000元）。另參諸相對人前
    揭債權將因本件停止執行，致延後收取將受之風險，本院認
    聲請人應提供本件停止執行之擔保金以100,000元為適當。
四、依強制執行法第18條第2項，第30條之1，民事訴訟法第95條
    ，第78條，裁定如主文。
中    華    民    國    97    年    1     月    11    日
                  民事庭        法  官  黃珮茹
以上正本係照原本作成。
如對本裁定抗告須於裁定送達後10日內向本院提出抗告狀，並應
繳納抗告費新臺幣1,000 元。
中    華    民    國    97    年    1     月    11    日
                                書記官  陳俊吉


司法院資訊處製作；財團法人民間司法改革基金會備份。
